【裁判字號】    89,交易,400
【裁判日期】    900201
【裁判案由】    過失傷害
【裁判全文】
臺灣臺中地方法院刑事判決                        八十九年度交易字第四號
    公  訴  人  臺灣台中地方法院檢察署檢察官
    被      告  丙○○
右列被告因過失傷害案件，經檢察官提起公訴（八十九年度偵字第二五號），本院判
決如左：
    主  文
丙○○因過失傷害人，處有期徒刑貳月，如易科罰金，以佰元折算壹日。
    事  實
一、丙○○於民國（下同）八十八年六月廿二日下午九時四十五分許，無照騎乘其友
    人陳文藝所有車牌號碼ＫＹＴ－四三七號重型機車，沿台中縣大里市○○路，由
    上塗路往下塗路方向行駛，途經該路三一八號前之丁字路口，丙○○於三一八號
    前，準備左轉進入該路五二三號與五二九號間往順天大地之支線巷道，其明知欲
    橫越塗城路時，應注意左右有無來車，且應讓直行車先行，以避免危險之發生，
    此為其應注意，能注意且依當時情形，又無不能注意之情形，竟疏未注意，致與
    同樣未注意車前狀況由乙○○所騎乘自上塗城路往下塗城之車牌號碼ＭＲＢ─七
    八八號機車，在路口內擦撞，乙○○把手不穩往右斜衝入對向車道即塗城路五二
    九號前，而撞及由甲○○所騎乘而於遵行車道之機車，使吳婦人車倒地，受有左
    臂挫傷及右腳挫傷之傷害。
二、案經甲○○訴請臺灣臺中地方法院檢察署檢察官偵查起訴。
    理  由
一、訊之被告丙○○矢口否認有何過失犯行，辯稱：伊有注意到乙○○騎乘機車在幹
    道上行駛，但尚有一段距離，因乙○○車速太快，被告無法避讓，以致肇事，伊
    無過失責任云云（詳見九十年一月十八日日答辯狀）。惟查，右揭事實業據告訴
    人甲○○於偵查中指訴及證人乙○○於偵查中所證述在卷，且經檢察官至現場勘
    驗明確，製有現場勘驗筆錄可憑．並有道路交通事故調查報告表（八十九年度偵
    字第二五號卷第廿九頁）、驗傷單一紙、及現場照片附卷可稽。按車輛行至無號
    誌之交岔路口，支線道應暫停讓幹道車先行，．．同為幹線道．．．者，轉彎車
    應暫停讓直行車先行。（道路交通安全規則第一百零二條第二款參照）被告駕車
    自應注意上述道路交通安全規定，且依其狀況，又非不能注意，竟疏不注意為之
    ，以致在塗城路之幹道上肇事，間接致人受傷，且其過失行為與告訴人受傷間具
    有相當因果關係。況本件肇事經送請台灣省台中縣區車輛行車事故鑑定委員會鑑
    定結果，亦同此認定，有該鑑定意見書在卷可參，益徵被告確有過失責任。本件
    事證明確，被告犯行堪以認定。
二、核被告丙○○所為，係犯刑法第二百八十四條第一項前段之過失傷害罪。爰審酌
    被告肇事後迄今尚未與告訴人達成和解賠償損害，及其過失程度、告訴人所受傷
    勢及犯罪後態度尚屬良好等一切情狀，量處如主文所示之刑，並諭知易科罰金之
    折算標準，以資懲儆。
三、據上論斷，應依刑事訴訟法第二百九十九條第一項前段，刑法第二百八十四條第
    一項前段、第四十一條第一項前段，罰金罰鍰提高標準條例第一條前段、第二條
    ，判決如主文。
中      華      民      國      九十      年      二      月    一      日
                                    台灣台中地方法院交通法庭
                                        法  官  張  國  華
右正本證明與原本無異。
如不服本判決，應於判決送達後十日內向本院提出上訴狀( 應附繕本 )，上訴於臺灣
高等法院臺中分院。
                                        書記官
中      華      民      國      九十      年      二      月    一      日
附錄論罪科刑法條：
刑法第二百八十四條第一項前段
因過失傷害人者，處六月以下有期徒刑、拘役或五百元以下罰金。


司法院資訊處製作；財團法人民間司法改革基金會備份。
